Inventaris van het archief van het Nederlandse Consulaat-Generaal Bern, 1818-1904
Nationaal Archief, Den Haag
- "Varia. Ingekomen stukken en minuten van uitgaande stukken betreffende zaken van uiteenlopende aard of verschillende personen, als: De zaak A.J. Hotz van Amsterdam met betrekking tot het patent voor zijn handel als reizend koopman in het kanton Zürich, 1833-1836; uitbetaling van geld, berustende in Zwitserland, aan sergeant J.M.N.Baumann, in garnizoen in Nederland, 1836-1839; een bepaald schapenras in Nerderland, 1866-1839; het verlenen van tussenkomst voor het bezorgen van correspondentie en telegrammen, gedurende de oorlogstoestand in Italië [1866] en de Frans-Duitse oorlog [1870-1871], 1866-1871; invloed der Duitse muntregeling op het Zwitserse muntstelsel, 1872; gebruik der verdikte melk "Alpina" voor Nederlandse hospitalen, 1874; de St. Gotthardspoorweg, 1865-1877; de Zwitserse Bondsbegroting, 1862-1879; ontginning van heidegronden in Nederland, 1882; de vervaardiging van Zwitserse zuiver nikkel-metalen muntstukken [procédé Fleitmann te Iserlohn], ter waarde van 20 Roppen, 1882; het kweken van bamboes in Nederland voor industriële doeleinden. 1887; het in ongerede raken van bescheiden bij de posterijen en andere posterijzaken, 1866-1890; besmettelijke veeziekten en de daartegen genomen maatregelen, 1866-1890; het vervoer van lijken over Nederlands grondgebied, 1877-1890; zekerheidsstelling door vreemdelingen, als eisers in een aangelegde rechtszaak in Nederland, voor betaling van kosten, schade en interessen, 1893; en verdere stukken rakende verschillende zaken, 1832-1894; 258-259; 2 pakken
  De dossiers omtrent bovengemelde zaken liggen in tijdsorde, in afzonderlijke omslagen, bij de omslagen der andere jaren.
  - 1832-1852, 258
  - 1865-1894 en z.j., 259
- Repertorium op de briefwisseling van de consul-generaal, 1846-1893; 260-266; 7 delen
  - 1846 januari 3 - 1847 mei 31., 260
  - 1865 april 5 - 1871 december 31., 261
  - 1872 januari 1 - 1878 februari 15., 262
  - 1878 februari 15 - 1883 februari 23., 263
  - 1883 februari 21 - 1887 juni 30., 264
  - 1887 juli 1 - 1893 januari 30., 265
    N.B Met alfabetische naamwijzer.
    Dit deel komt niet voor in de inventaris vermeld in de Verslagen XLIV [1921], deel I, bladzijde 211.
  - 1893 januari 30 - 1893 december 31., 266
- Chronologische index op het repertorium, vermeld onder nummers 260-261, 1852-1866; 267-268; 2 delen
  - 1853 januari 9 - 1859 december 28 [ontvangen stukken]; 1852 november 12 - 1859 november 11 [verzonden stukken]., 267
  - 1860 februari 8 - 1866 april 25 [ontvangen stukken]; 1860 januari 6 - 1866 april 28 [verzonden stukken]., 268
- Alfabetische naamwijzer op het reportorium vermeld onder numero 266, 1893; 269; 1 deel
- Ingekomen brieven bij- en minuten van uitgaande brieven van de consul-generaal ad interim., 1883 januari 13 - 1883 december 26; 270; 1 pak
- Gewaarmerkte afschriften van brieven door het consulaat-generaal aan de vice-consul te Zürich gezonden., 1850 mei 15 - 1875 januari 12; 271; 1 band.
- Register van uitgaande brieven aan de vice-consul te Bern., 1888 november 7 - 1890 september 1; 272; 1 deel
- Register van uitgaande brieven aan de vice-consul te Genève., 1888 december 13 - 1890 december 8; 273; 1 deel
- Register van uitgaande brieven aan de vice-consul te Davos-Platz., 1889 oktober 28 - 1890 december 11; 274; 1 deel
- Register tot inschrijving der akten van geboorten, 1873-1874; 275-276; 2 delen
  - 1873, 275
  - 1874, 276
- Register tot inschrijving der akten van huwelijks-aangiften en huwelijksafkondigingen., 1873; 277; 1 deel
- Register tot inschrijving der akten van huwelijken en echtscheidingen, 1873; 278; 1 deel
- Register van consulaatrechten, door het consulaat-generaal geheven, krachtens de Wet van 18 april 1874 [Stbl. No. 65], 1875-1890; 279-290; 12 delen
  - 1875 januari 2 - 1878 maart 9., 279
  - 1878 januari 2 - 1878 december 31., 280
    Van januari 2 - maart 9 óók in het voorgaande deel opgenomen.
  - 1879 januari 2 - 1879 december 26., 281
  - 1880 januari 3 - 1880 december 29., 282
  - 1881 januari 3 - 1883 december 29., 283
  - 1884 januari 3 - 1884 december 30., 284
  - 1885 januari 2 - 1885 december 29., 285
  - 1886 januari 1 - 1886 december 31., 286
  - 1887 januari 1 - 1887 december 29., 287
  - 1888 januari 1 - 1888 december 28., 288
    Van oktober 4 - december 28 is in het voorgaande deel bladzijde 48-57 opgenomen.
  - 1889 januari 2 - 1889 december 30., 289
  - 1890 januari 2 - 1890 december 23., 290
    Van oktober 21 - december 23 is te vinden, bladzijde 50-51, van het voorgaande deel
- Register, houdende aantekening van de legalisaties van handtekeningen, voorkomende op verschillende akten, door Nederlanders en gewezen Indische militairen vertoond, 1862-1894; 291-295; 5 delen
  - 1862 oktober 15 - 1867 juli 5., 291
  - 1867 juli 5 - 1874 november 11., 292
  - 1874 mei 11 - 1884 februari 4., 293
  - 1891 januari 3 - 1892 januari 14., 294
  - 1892 januari 15 - 1894 maart 27., 295
- Register der bewijzen van Nederlanderschap door de consul-generaal afgegeven en vanaf 1 juli 1894 door de minister-resident., 1879 januari 25 - 1895 oktober 2; 296; 1 deel
- Alfabetische naamwijzer op het register van afgegeven bewijzen van Nederlanderschap, vermeld onder numero 296., 1879-nà 1895; 297; 1 deel
  Deze naamwijzer loopt tot nà 2 oktober 1895.
- Register van verklaringen van de wens om Nederlander te blijven, volgens artikel 7, sub 5; der Wet van 12 december 1892 [Stbl. No. 268] op het Nederlanderschap en ingezetenschap., 1893 juli 5 - 1896 september 28; 298; 1 deel
  De verklaringen van 14 mei 1895 en volgende zijn opgemaakt in tegenwoordigheid van de minister-resident.
- Register van paspoorten, afgegeven door de consul-generaal en sedert 1 juli 1894 door de minister-resident, 1824-1904; 299-301; 3 delen
  - 1824 juni 6 - 1851 januari 17, 299
  - 1851 februari 3 - 1865 september 1, 300
  - 1865 april 18 - 1904 augustus 23, 301
- Register met aantekeningen over geviseerde paspoorten., 1860 oktober 19 - 1873 november 22; 302; 1 deel
- Rekeningen-courant met de gepensioneerde Nederlands-Indische militairen., 1845 juli 2 - 1868 oktober 17; 303; 1 deel
- Journaal van betalingen der Oost-Indische pensioenen., 1859 april - 1866 december 9; 304; 1 deel
- Wereldkaart. [Gedrukt bij Basset te Parijs]., 1844; 305; 2 stukken op linnen.
- Stukken betreffende zaken van rekenplichtige aard [legalisatierechten, briefport], 1889-1891; 306; 1 pak
- Stukken betreffende consulaatsaangelegenheden., 1890 december - 1894 juli; 307; 1 omslag
- Stukken betreffende: regelingen omtrent de benoeming van consuls in Zwitserland; de protocollen van de internationale conferentie te Madrid ter bescherming van de industriële eigendom; benoeming en overlijden van Zwitserse autoriteiten; zaken in verband staande met ons Koninklijk Huis; en andere stukken van politieke aard., 1893; 308; 1 pak
- Stukken betreffende: het 6de Internationaal congres [juli 1894 te 's-Gravenhage] voor binnenscheepvaart; en andere congressen., 1894 februari - maart; 309; 1 omslag
- Stukken betreffende: benoeming en aftreding van Nederlandse ministers van Buitenlandse Zaken; inlichtingen over de Zwitserse wettelijke bepalingen omtrent de afkondiging van tractaten., 1894 januari - mei; 310; 1 pak
- Stukken betreffende de voorbehoedmaatregelen tegen de cholera en andere stukken rakende de volksgezondheid. 1894 januari - maart, 311; 1 omslag
- Stukken betreffende: inlichtingen over dienstneming bij het Nederlands-Indische leger en over militairen in Indië; toekenning, verlenging en uitbetaling van gagement en gratificatiën aan koloniale militairen of hun nagelaten betrekkingen; legalisatie van stukken voor gepensioneerde militairen; en andere stukken rakende de zaken der Indische militairen, 1891-1894; 312-315; 4 pakken
  - 1891, 312
  - 1892, 313
  - 1893, 314
  - 1894, 315
- Stukken over onderhandelingen tot internationale regeling van sommige punten betreffende het goederenvervoer langs de spoorwegen, 1876-1879; 316; 1 dossier
- Ingekomen stukken en minuten van uitgaande stukken betreffende spoorwegaangelegenheden van allerlei aard, 1880-1892; 317; 1 pak
- Stukken betreffende onderhandelingen over het internationaal goederenvervoer op de spoorwegen, 1892; 318; 1 dossier
- Stukken betreffende: de Bernse spoorwegconventie van 1890; de conferenties te Bern, juni 1893, met betrekking tot de speciale overeenkomsten nopens het goederenvervoer op spoorwegen; en andere stukken omtrent spoorwegaangelegenheden., 319; 1 pak
- Stukken betreffende:de schikking van 13 juni 1893, houdende bijzondere bepalingen voor het internationaal spoorwegvervoer, gemaakt tussen Nederland, Duitsland, Oostenrijk-Hongarije en Zwitserland; en de ratificatie van de "déclaration additionnelle" van 20 september 1893 tot de internationale spoorwegovereenkomst van 14 oktober 1890., 1894; 320; 1 dossier
- Stukken betreffende spoorwegaangelegenheden. 1894, 321; 1 omslag
- Stukken betreffende: Zwitserse katoenfabrikanten; handelstractaten; inkomende rechten; kaashandel; Zwitserse belastingen van wijn; arbeid en fabrieken; conferentie omtrent de industriële eigendom; verpakking van zout; Hollandse likeuren; en andere stukken rakende verschillende zaken van in- en uitvoer, handel en nijverheid., 1888-1891; 322; 1 pak
- Stukken betreffende: het Zwitserse leger; legeroefeningen; uitrusting; het militaire wielrijderscorps; aanbestedingen voor het leger; opvorderen van paarden in mobilisatietijd; en andere stukken rakende verschillende militaire zaken 1891-1893, 323-325; 3 pakken
  - 1891, 323
  - 1892, 324
  - 1893, 325
- Stukken betreffende de universiteiten van Genève, Lausanne en Neuchâtel, bijzonder de theologische faculteiten dezer inrichtingen. Merendeels drukwerk., 1892; 326; 1 pak
- Stukken betreffende het onderwijs in het algemeen en dat voor de landbouw in het bijzonder, 1893-1894; 327; 1 pak
- Stukken betreffende de Internationale Sporttentoonstelling, juni-oktober 1892, te Scheveningen, 1890-1892; 328; 1 dossier
- Stukken betreffende: veestamboeken; onderzoek door landbouwproefstations; oogststatistiek; vernietiging van ongedierte; wettelijke bepalingen op de jacht en bescherming van vogels, met gedrukte verslagen daarover; en andere stukken rakende verschillende zaken., 1891-1892; 329; 1 pak
  Hierbij een dossier over schieten van gemzen in het winterkleed, ten behoeve van 's-Rijks Museum van natuurlijke historie te Leiden.
- Stukken betreffende de verspreiding ener brochure door de vereniging"Het Friesch rundveestamboek", handelende over de goede hoedanigheden van het Nederlandse rundvee., 1894; 330; 1 dossier
- Stukken betreffende: invoer van rundvee uit Nederland; de bladluis; de bladluis en haar invloed op de wijnoogst; consulaire en andere verslagen over landbouw, veeteelt nijverheid, handel, scheepvaart; Japanse woordenboeken; en andere stukken rakende verschillende zaken., 1892; 331; 1 pak
- Stukken betreffende Zwitserland: het referendum; arbeidsbescherming; kiesrechtuitoefening; uitleverings- en patentwet; patentbelasting voor handelsreizigers; armenzorg; lijkverbranding; "Schweizerische Grütlivereins", gedrukte verslagen van de Zwitserse Bondsraad; departements- en statistische verslagen; en andere stukken over zaken van politieke of sociale aard. Nederlandse verslagen in zake: krankzinnigengestichten; arbeidsinspectie; de pharmakopie; stukken over aanbieding van boek- en kunstwerken aan de Koningin weduwe Regentes; en andere stukken rakende verschillende drukwerken 1891-1894, 332-335; 4 pakken
  - 1891, 332
  - 1892, 333
  - 1893, 334
  - 1894, 335
- Stukken betreffende: ziekte, overlijden, mutaties of andere belangrijke zaken ten aanzien van leden van het Nederlands Koninklijk Huis en de Zwitserse of Nederlandse regering; staatkundige gebeurtenissen; persoonlijke aangelegenheden van belanghebbenden als: dienstneming bij het Nederlandse leger; adelstanderkenning; inboedelvervoer van Rotterdam naar Zwitserland, enz, 1888-1894; 336-338; 3 pakken
  - 1888-1890, 336
  - 1893, 337
  - 1894 februari - juni., 338
- Stukken betreffende: aanvrage, toezending, enz. van bescheiden van gerechtelijke aard; en inlichtingen over zaken van privaatrechterlijke aard [echtscheiding b.v.], 1892-1893; 339-340; 2 pakken
  - 1892, 339
  - 1893, 340
- Stukken betreffende een te houden conferentie, in september 1893, tot regeling van enkele onderwerpen van internationaal privaatrecht.., 341; 1 pak
- Stukken betreffende: foto's van de gedelegeerden ter conferentie van internationaal privaatrecht, in september 1893, te 's-Gravenhage gehouden; en stukken omtrent de tweede conferentie van internationaal privaatrecht, in juni 1894, te 's-Gravenhage., 342; 1 pak
- Stukken betreffende het vervoer van lijken naar Nederland, 1893-1894; 343; 1 pak
- Stukken betreffende maatregelen aangaande de Wet van 12 december 1892 [Stbl. No. 268] op het Nederlanderschap en ingezetenschap., 1893; 344; 1 pak
- Verklaringen om Nederlander te willen blijven, gedaan ingevolge artikel 7 der Wet van 12 december 1892 [Stbl. No. 268] op het Nederlanderschap en ingezetenschap; met bijbehorende stukken, 1893-1894; 345-346; 2 pakken
  - 1893 juni - oktober., 345
  - 1894 januari., 346
- Stukken betreffende aanvragen om nationaliteitsbewijzen voor allerlei doeleinden en omtrent de geschillen soms over uitreiking, b.v. in gevallen van huwelijk of echtscheiding, 1893-1894; 347-348; 2 pakken
  - 1893, 347
  - 1894 januari - juli., 348
- Stukken betreffende aanvrage, vernieuwing, uitreiking van - en inlichtingen omtrent paspoorten, 1893-1894; 349-350; 2 pakken
  - 1893, 349
  - 1894 januari - juli., 350
- Stukken betreffende de wijze van inrichting en regeling van afgifte der nationaliteitsbewijzen. Met bijbehorende stukken van vroeger dagtekening., 1878-1892; 351; 1 dossier
- BEHARTIGING VAN LUXEMBURGSE ZAKEN, 1880-1890
  - Ingekomen brieven en minuten van uitgaande brieven 1880 juni - 1890 november., 352; 1 pak
  - Repertorium op de ontvangen en verzonden brieven. 1880 juni 23 - 1890 november 21., 353; 1 katern
  - Register van paspoorten afgegeven door de consul-generaal aan Luxemburgers. 1880 juni 20 - 1890 november 4., 354; 1 deel